臺灣嘉義地方法院刑事判決
110年度交易字第126號
公  訴  人  臺灣嘉義地方檢察署檢察官
被      告  許能言


上列被告因公共危險案件，經檢察官提起公訴（１１０年度偵字第２
６８４號），本院判決如下：
    主    文
許能言血液中酒精濃度達百分之零點零五以上而駕駛動力交通工
具，累犯，處有期徒刑柒月。
　　犯罪事實
一、許能言於民國１０９年１０月１７日晚間某時許，在其友人位於嘉
    義縣大林鎮某處之金紙店內，飲用啤酒及食用摻有米酒之薑
    母鴨若干後，已達不能安全駕駛動力交通工具之程度
　　，竟仍基於酒後不能安全駕駛動力交通工具而駕駛之犯意，
    旋於同日晚間７時某分許，騎乘電動輔助自行車，自前揭飲
    酒處離去、上路。嗣於同日晚間７時２５分許，行經嘉義縣大
    林鎮三民路與中興路之交岔路口處時，因不勝酒力，自摔倒
    地。嗣為巡邏員警於同日晚間８時４０分許發現，到場處理，
    並委託佛教慈濟醫療財團法人大林慈濟醫院（下稱大林慈濟
    醫院）於同日晚間１０時１４分許，對許能言施以抽血檢驗，測
    得其血液中酒精濃度值為２３８ｍｇ／ｄｌ，相當於０‧２３８％（計算式
    ：２３８０．０５５０），而查悉上情。
二、案經嘉義縣警察局民雄分局報告臺灣嘉義地方檢察署檢察官
    偵查起訴。　　
    理    由
一、證據能力之認定：
    本判決後述所引用之供述證據，檢察官、被告許能言於本院
    審理中就其等之證據能力均表示沒有意見而不予爭執（見本
    院卷第２９頁），且迄至言詞辯論終結前均未聲明異議，本院
    審酌上開證據資料製作時之情況，尚無違法不當及證明力明
    顯過低之瑕疵，亦認為以之作為證據應屬適當，是依刑事訴
    訟法第１５９條之５規定，認均有證據能力。至其餘資以認定本
    案犯罪事實之非供述證據，亦查無係公務員違反法定程序取
    得之情形，依刑事訴訟法第１５８條之４規定反面解釋，洵具證
    據能力。
二、認定犯罪事實所憑之證據及理由：
    上揭犯罪事實，業據被告許能言於警詢、檢察官訊問及本院
    審理中均坦承不諱（見警卷第１頁反面至第２頁反面，偵卷第
    ２３頁，本院卷第２８、３２至３３頁），並有大林慈濟醫院臨床病
    理科藥物濃度檢驗報告、道路交通事故現場圖、道路交通事
    故調查報告表（一）、（二）、嘉義縣警察局道路交通事故
    疑似自撞案件現場調查表、嘉義縣警察局舉發違反道路交通
    管理事件通知單影本、被告之大林慈濟醫院病歷資料各１份
    ，及監視錄影器畫面翻拍照片３張、現場蒐證照片１１張附卷
    可稽（見警卷第４至６、９至１１、１３至１７、２０至２１、２５至３４頁
    反面），足認被告上揭任意性自白確與事實相符，堪以採信
    。綜上，本案事證明確，被告犯行洵堪認定，應予依法論科
    。
三、所犯法條及刑之酌科：
（一）核被告許能言所為，係犯刑法第１８５條之３第１項第１
      款後段之血液中酒精濃度達百分之０．０５以上而駕駛動力交
      通工具罪。
（二）查被告前因酒後駕車之公共危險案件，經本院以１０９年度
      嘉交簡字第２０２號判決判處有期徒刑６月確定，並於１０９年９
      月１０日易科罰金執行完畢等情，有臺灣高等法院被告前案
      紀錄表１份存卷可考，則其前受有期徒刑執行完畢後，於５
      年以內故意再犯本案有期徒刑以上之罪，乃屬累犯；而本
      院依司法院大法官會議釋字第７７５號解釋意旨，衡酌被告
      上開所犯前案，與本案所犯之罪質相同
　　　，認被告有其特別惡性及對刑罰反應力薄弱之情狀，且予
      以加重刑度，並無致生被告所受之刑罰超過其所應負擔罪
      責之情形，是本案應依刑法第４７條第１項規定，加重其刑
      。
（三）爰以行為人之責任為基礎，審酌被告：（１）前於９１、１０１
      、１０２、１０３、１０６、１０９年間，共已累積有６次酒後駕車之
      公共危險犯罪紀錄（已作為上開累犯基礎事實之前案，即
      不予重複評價），有上開臺灣高等法院被告前案紀錄表存
      卷可佐，竟仍不知戒慎，再度飲用酒類達不能安全駕駛之
      程度後，猶率然騎乘前揭電動輔助自行車上路，嚴重漠視
      公權力及往來人車生命、身體、財產安全，惡性非輕；（
      ２）經警委託大林慈濟醫院對被告施以抽血檢驗，測得其
      血液中酒精濃度值為２３８ｍｇ／ｄＬ，相當於０．２３８％，酒醉程度
      非輕；（３）犯後業已坦承犯行，態度尚可，於本案中幸
      亦未造成其他人員傷亡結果，所生危害程度尚非至為嚴重
      ；（４）犯罪之動機
　　　、目的、騎乘之車輛種類、行駛之道路種類，及其自述高
      職肄業之智識程度、從事打零工粗工之工作、月收入約新
      臺幣２萬元、未婚、無小孩、平常與胞兄同住（見本院卷
      第３３頁）等一切情狀，而量處如主文所示之刑，以資懲儆
      。
據上論斷，應依刑事訴訟法第２９９條第１項前段，刑法第１８５條之３
第１項第１款後段、第４７條第１項，刑法施行法第１條之１第１項，判
決如主文。
本案經檢察官侯德人提起公訴，檢察官廖俊豪到庭執行職務。
中　　華　　民　　國　　110 　年　　4 　　月　　30　　日
                  刑事第四庭    法　官　簡仲頤
以上正本證明與原本無異。
如不服本判決應於收受判決後20日內向本院提出上訴書狀，並應
敘述具體理由；其未敘述上訴理由者，應於上訴期間屆滿後20日
內向本院補提理由書（均須按他造當事人之人數附繕本）「切勿
逕送上級法院」。
中　　華　　民　　國　　110 　年　　4 　　月　　30　　日
                                書記官　吳明蓉
附錄本案論罪科刑法條：
中華民國刑法第１８５條之３第１項
駕駛動力交通工具而有下列情形之一者，處２年以下有期徒刑，
得併科２０萬元以下罰金：
一、吐氣所含酒精濃度達每公升零點二五毫克或血液中酒精濃度
    達百分之零點零五以上。
二、有前款以外之其他情事足認服用酒類或其他相類之物，致不
    能安全駕駛。
三、服用毒品、麻醉藥品或其他相類之物，致不能安全駕駛。